# 应收账款交换别人的固定资产如何处理?

提问人：qjr1124 时间：2012-10-10 13:04:56
应收账款交换别人的固定资产如何处理?依据的准则是?
如果以应收第三方的款交换采购固定资产供应商的设备款如何处理?
算是债权债务抵消?还是交换?也或是用金融资产去购买设备?

回答人：chenyiwei
此类事项可参照金融资产终止确认的原则处理，并参照非货币性资产交换中的商业实质原则。以应收帐款换取一项固定资产，原有的债权相应终止，不能再继续为企业带来经济利益，因此应当终止确认；由于换出的是货币性资产，换入的是非流动非货币性资产，两者所有权上主要风险和报酬的特征存在实质性差异，按照商业实质原则，换入的固定资产按公允价值进行初始计量，同时终止确认原有应收帐款，并确认应收款项的终止确认损益。 “商业实质”这一概念的本质就是交换前后资产、负债的风险和报酬特征存在实质性的差异，该原则具有普遍适用性，并不仅仅适用于非货币性资产交换。实际上普通的现销或者赊销收入确认也遵循商业实质原理，因为出售存货（非货币性资产）收到现金或应收帐款（货币性资产），两者的风险和报酬特征总是存在实质性差异的，所以现销或者赊销业务都可以确认收入。这不是说可以不考虑商业实质原则，而是货币性和非货币性资产之间的交换总是具有商业实质的。